# VINCENT ACHY

DÉVELOPPEUR FRONT-END

REACT | SVELTE | TYPESCRIPT

### **PROFIL**

Développeur Front-End avec 4 ans d'expérience, spécialisé en React, Svelte et TypeScript.

Polyvalent et rigoureux, je maîtrise également Node.js, Tailwind CSS, ainsi que les meilleures pratiques en SEO et en design UI/UX.

Curieux et passionné, je m'engage dans une veille technologique continue pour anticiper et intégrer les dernières innovations de mon domaine.

### **COORDONNÉES**

06 86 95 93 84
vincent.achy@gmail.com
29/05/1987
Paris

https://portfolio-vincentachy.vercel.app/

### LANGUES

Français | Natif Anglais | B2

#### **PERMIS**

Permis B

### **EXPÉRIENCES**

#### >Développeur Front-End React

Tremplin Numérique | Paris | 2023-24

- -Développement d'interfaces web avec React, Next.js, TypeScript et Chakra UI.
- -Intégration de l'API TMDb avec filtrage, tri avancé et pagination dynamique.
- -Optimisation des performances (requêtes API, lazy loading) et de l'accessibilité.
- -Mise en place de tests unitaires et fonctionnels pour assurer la qualité du code.

### >Développeur Front-End React|Svelte Malt | Paris | 2021-23

- -Développement d'interfaces web avec React, Svelte et Tailwind CSS.
- -Intégration de contenus dynamiques (Markdown/MDX) et pagination.
- -Optimisation des performances, SEO et expérience utilisateur.
- -Gestion des API REST et mise en œuvre de workflows CI/CD.

### **FORMATIONS**

Formation Concepteur-Développeur d'Applications (Bac+4)

École O'Clock | Paris | 2023-24

Certifications Conception Web & Structures de Données

freeCodeCamp | Paris | 2022-23

## COMPÉTENCES TECHNIQUES

Frontend: React, Svelte, SCSS, Tailwind CSS,
TypeScript

Backend: Node.js, Express, PostgreSQL

**SEO:** Optimisation des performances, accessibilité, bonnes pratiques SEO

Outils: Git, Visual Studio Code, Vercel, Figma